Inventaris van de archieven van de Medisch Physische Afdeling TNO en het Medisch Physisch Instituut TNO, 1951-1966
Nationaal Archief, Den Haag
Nederlandse Organisatie voor Toegepast Natuurwetenschappelijk Onderzoek (TNO): Medisch-Physisch Instituut
TNO / Medisch-Physisch Instituut
1949-1972
merendeel 1951-1966
O27514
1.60 meter; 13 inventarisnummers.
Normale geschreven, getypte en gedrukte documenten, geen bijzondere handschriften.
Nationaal Archief, Den Haag
Medisch Physische Afdeling TNO
Medisch Physisch Instituut TNO
Het archief van de Medisch Physische Afdeling TNO. en het Medisch Physisch Instituut TNO bevat een klein aantal stukken uit de periode 1951-1972.Het betreft stukken van vergaderingen van het Algemeen bestuur, begrotingen, notulen en stukken van enkele commissies zoals de Werkgroep Electroencephalogram, 1956-1960.
Archiefvorming
Geschiedenis van het archiefbeheer
De verwerving van het archief
Het archief is voor langere tijd in beheer, niet in eigendom verkregen.
2.14
Aanwijzingen voor de gebruiker
Openbaarheidsbeperkingen
Deels openbaar, deels beperkt openbaar (A). Raadpleging van stukken jonger dan 50 jaar: na toestemming van de directeur Nationaal Archief.
Materiële beperkingen
Aanvraaginstructie
Openbare archiefstukken kunnen online worden aangevraagd en gereserveerd. U kunt dit ook via de terminals in de studiezaal van het Nationaal Archief doen. Om te kunnen reserveren dient u de volgende stappen te volgen:
U maakt een profiel aan op www.gahetna.nl, en logt vervolgens in
Via de archiefinventaris (alleen de beschrijvingen met rode nummers) selecteert u het gewenste archiefstuk door op de knop 'Reserveren' te klikken
In het volgende scherm geeft u aan op welke dag u het archiefstuk wilt inzien
Indien u zich bevindt in de studiezaal en een tafelnummer heeft ontvangen kunt u dit nummer vermelden. Als u geen tafelnummer heeft kunt u tafelnummer 777 laten staan
Vervolgens bevestigt u uw reservering door deze te versturen.
Verwant materiaal
Beschikbaarheid van kopieën
Beschrijving van de series en archiefbestanddelen
- Op dossiercode geordende stukken., A.
  - XM-P 011-XM-P 017.2 - Oprichting, naamsverandering, doelstelling, reorganisatie en betrekking tot de Gezondheidsorganisatie en de Centrale Organisatie T.N.O. XM-P 035-XM-P 036 - Eigendommen en bezit: instrumentarium, gebouwen en terreinen. XM-P 043.02 - Benoeming en aftreden van leden van het algemeen bestuur. XM-P 043.053 - Vergaderingen van het algemeen bestuur. 1951-juli 1953., 1
  - XM-P 043.053 Vergaderingen van het algemeen bestuur., Augustus 1953-december 1955; 2
  - XM-P 043.053 Vergaderingen van het algemeen bestuur., 1956-1958; 3
  - XM-P 043.053 - Vergaderingen van het algemeen bestuur., 1959-1960; 4
  - XM-P 043.053 - Vergaderingen van het algemeen bestuur., 1961-1965; 5
  - XM-P 043.6:628.518(616.0733-755) - Commissie van bijstand .... XM-P 043.6:61(0:539.155.2) - Commissie inzake het medisch gebruik van isotopen. XM-P 043.6:616.28-089.24 -Commissie van bijstand inzake gehoorapparaten. XM-P 046: documentatie en administratie., 6
- Niet op dossiercode geordende stukken., B.
  - Werkgroep electroencephalogram. 1956-1960. Commissie van overleg inzake keuringsnormen gehoorapparaten. 1953-1957. Werkgroep electroencephalogram: grondpatroon electrocoagulatie. 1954-1961. Begrotingsstukken. 1954-1961. Onderzoek perifere circulatie. 1958-1964., 1953-1964; 7
  - Stenose in bloedvat of hart. 1952-1962. Commissie Bouweisen instituut. 1953-1959. Algemeen. 1951-1966. Agenda's. 1960-1964. Statuten, richtlijnen. 1951-1960. Vaste vergaderstukken. 1956-1964., 8
  - Notulen. 1951-1964 vgl. 043.053: doublures?* Reisverslagen. 1957-1964., 9
  - Apparatuur. 1962. Opening van het instituut. 1960. Electrische draad. 1959. Regelsystemen van de bloedsomloop. 1963. Werkgroep electroencephalogram. 1960-1965. Akoestisch systeem oor-stukje-oor. 1963. Werkgroep standaardisatie fonocardiografie. Fysiologie en moderne geneeskunde: constante meting van de bloeddruk., 1959-1965; 10
  - Begroting en werkplannen. 1971-1972; 1961-1964. Halfjaarlijkse verslagen. 1962-1964. Algemeen. 1955-1963. Bouw. 1952-1962. Verslagen. 1962-1964., 1952-1972; 11
    Openbaarheid beperkt tot 1 januari 2023
  - Notulen. 1956-1960. vgl. 043.053: doublures?* Vergaderstukken. 1951-1957, met retroacta van 1949. *vgl. 043.053: doublures?* Terrein van het instituut. 1953. Verslagen. 1960-1961. Bestuur. 1955-1966., 1949-1966; 12
  - Algemeen-adviezen. Algemeen-metingen druk in de luchtwegen tijdens narcose. 1962. Electromyografie. 1959-1964. Electroencephaolografie. 1963-1964. Bêtatron. 1954-1957. Electroencefalogram en electroretinogram. 1954-1963. Diversen, ongeordend., 1954-1964; 13